【裁判字號】    95,抗,158
【裁判日期】    950830
【裁判案由】    本票裁定
【裁判全文】
臺灣高雄地方法院民事裁定               95年度抗字第158號
抗  告  人  乙○○
相  對  人  國泰世華商業銀行股份有限公司
法定代理人  甲○○
訴訟代理人  丙○○
                        樓
上列當事人間本票裁定事件，抗告人對於中華民國95年6 月15日
本院95年度票字第17006 號本票准予強制執行裁定提起抗告，本
院裁定如下：
    主    文
抗告駁回。
抗告程序費用新台幣壹仟元由抗告人負擔。
    理    由
一、按執票人向本票發票人行使追索權時，得聲請法院裁定後強
    制執行，票據法第123 條定有明文，又本票執票人依上開法
    條之規定，聲請法院裁定及抗告法院之裁定，僅依非訟案件
    程序，以審查強制執行許可與否，並無確定實體上法律關係
    存否之效力，如發票人就票據債務之存否有爭執時，應由發
    票人提起確認之訴，以資解決，最高法院56年台抗字第714
    號、57年台抗字第76號亦分別著有判例。
二、抗告意旨略以系爭本票之債務人為訴外人林建智即瑞生醫院
    ，且該貸款亦為其所用，伊僅係保證人而與之無涉，且該院
    所有車輛已依法點交予相對人，其處分應足清償而不得再對
    伊求償，故請求將原裁定廢棄等語。
三、查本件相對人主張執有抗告人及訴外人林建智即瑞生醫院為
    發票人，並均記載免除作成拒絕證書之如原裁定所示本票1
    紙，因上開本票於屆期提示均未獲付款，故據票據法第123
    條規定聲請裁定許可強制執行等情，已據其提出系爭本票1
    紙為證，而抗告意旨固以其僅係系爭借款之保證人，且相對
    人已點交車輛應足清償云云，惟此與相對人執系爭屆期之本
    票依法行使追索權本即無涉，且其協商結果縱得生有對相對
    人如何之效力，亦係實體上之爭執而應由抗告人另行提起訴
    訟或於強制執行中提出債務人異議之訴以資解決，則依前揭
    說明，僅得依非訟事件程序以審查強制執行許可與否之受聲
    請法院原即不得就相對人之聲請加以審究仍應為許可強制行
    之裁定，故原裁定依法本即無不合，抗告意旨指摘原裁定違
    法自為無據，應予駁回。
四、據上論結，本件抗告為無理由，依非訟事件法第46條、第21
    條第2 項、第24條第1 項，民事訴訟法第495 條之1 第1 項
    、第449 條第1 項、第78條，裁定如主文。
中    華    民    國    95    年    8     月    30    日
                     民事第四庭審判長法   官  黃宏欽
                                     法   官  胡振輝
                                     法   官  黃宣撫
以上正本證明與原本無異。
本裁定不得抗告。
如不服本裁定應於送達後10日內向本院提出再抗告狀，並繳納再
抗告費新台幣1000元。再為抗告應以適用法規顯有錯誤為理由，
並經本院之許可，該許可以原裁定所涉及之法律見解具有原則上
重要性者為限。
中    華    民    國    95    年    8     月    30    日
                                      書記官  余幼芳


司法院資訊處製作；財團法人民間司法改革基金會備份。
